【裁判字號】    98,交抗,21
【裁判日期】    980107
【裁判案由】    違反道路交通管理處罰條例
【裁判全文】
臺灣高等法院交通事件裁定              98年度交抗字第21號
抗  告  人  甲○○
即受處分人
上列抗告人因違反道路交通管理處罰條例案件，不服臺灣基隆地
方法院，中華民國97年11月28日所為裁定（97年度交聲字第403
號），提起抗告，本院裁定如下：
    主  文
抗告駁回。
    理  由
一、原處分意旨略以：抗告人即受處分人甲○○因在六個月內違
    規記點達六點以上，經原處分機關自民國（下同）96年12月
    4 日至97年1月3日執行吊扣駕駛執照壹個月，而抗告人於96
    年12月15日凌晨1時56分許，駕駛車號199-EK號營業用小客
    車行經國道一號高速公路北向成功路口匝道處，因在駕駛執
    照吊扣期間駕車而違規，經警當場舉發，裁處罰鍰新台幣（
    下同）1萬2,000元，並吊銷駕駛執照，一年內禁考等情。
二、異議意旨如附件原審97年度交聲字第403號裁定所附之聲明
    異議狀所載。
三、原審裁定意旨，如附件。
四、抗告意旨如附件抗告狀影印本。
五、經查：
(一)、汽車駕駛人在六個月內，違規記點共達六點以上者，吊扣駕
    駛執照壹個月；又汽車駕駛人於駕駛執照吊扣期間駕駛小型
    車或機器腳踏車者，處六千元以上一萬二千元以下罰鍰，當
    場禁止其駕駛，並吊銷其駕駛執照；另汽車駕駛人，曾依道
    路交通管理處罰條例各條規定吊銷駕駛執照者，一年內不得
    考領駕駛執照，道路交通管理處罰條例第21條第1項第5款、
    第3項、第63條第3項及第67條第3項分別定有明文。
(二)、抗告人因於六個月內，違規記點達六點以上，經原處分機關
    吊扣駕照一個月，吊扣駕照期間為96年12月4日至97年1月3
    日一節，並有原處分機關對違反道路交通管理事件不服裁決
    聲明異議移送書及吊扣紀錄查詢資料在卷可稽，首揭事實應
    堪認定。
(三)、抗告人於聲明異議狀所附之上網陳情信件記載：「一時分心
    疏忽，被開紅單記點吊扣駕照一個月，我又因生計之關係，
    必須繼續開車營業，否則無法繳交房屋之貸款，而於上述時
    間地點內湖交流道口被開紅單，無照駕駛，吊扣一年」等詞
    ，足見抗告人不否認於96年12月15日凌晨1時56分許，駕駛
    車號199-EK號營業用小客車行駛，在國道一號高速公路北向
    成功路口匝道處為警攔停等情，復有內政部警政署國道公路
    警察局96年12月15日公警局交字第Z00000000號舉發違反道
    路交通管理事件通知單及內政部警政署國道公路警察局第一
    警察隊97年10月17日公警一交字第0970173206號函附卷供參
    ，是抗告人確有於駕駛執照吊扣期間駕駛前開營業用小客車
    行駛等情。
(四)、原處分機關係就抗告人於駕駛執照吊扣期間，仍於96年12月
    15日駕駛前開車輛之行為裁罰，經抗告人聲明異議，是就本
    案應審究抗告人是否確於駕駛執照吊扣期間駕駛車輛，而抗
    告人前因在六個月內，違規記點達六點以上，經原處分機關
    依道路交通管理處罰條例第63條第3項之規定吊扣駕駛執照
    一個月，抗告人於吊扣駕駛執照期間，仍駕駛小客車行駛等
    情，業如前述，則抗告人所為即已該當道路交通管理處罰條
    例第21條第1項第5款之違規事由。
(五)、抗告意旨雖稱相關員警報復警告等詞，並且提出上網之陳情
    信件，但抗告人亦於抗告狀記載：「分心未注意到紅燈標示
    」等詞，足見，抗告確實有違規，至於所提出陳情信件所記
    載之其他車輛疑似追撞或製造假車禍等情，與本件違規無關
    ，另要求國家賠償等情，亦非本件交通事件所得審酌事項，
    又所陳97年度他字第5747號案件，與本件交通違規並無關連
    性，而所附之97年12月1日道路交通事故當事人登記聯單，
    記載之事故發生日期為97年12月1日，與本件抗告人係於96
    年12月15日凌晨1時56分許，駕駛車號199-EK號營業用小客
    車行經國道一號高速公路北向成功路口匝道處，因在駕駛執
    照吊扣期間駕車而違規之事實亦無關係。
(六)、綜上，抗告人確於駕駛執照吊扣期間，於上揭時、地駕駛前
    開車輛一節，已堪認定，故移送機關依據道路交通管理處罰
    條例第21條第1項第5款、第67條第3項及違反道路交通管理
    事件統一裁罰基準及處理細則第43條、第44條、第67條等規
    定，裁處抗告人罰鍰一萬二千元，並吊銷駕駛執照，一年內
    禁考，認事用法均無違誤。從而，原審認為抗告人之聲明異
    議為無理由，依據道路交通案件處理辦法第19條規定，裁定
    駁回異議，經核原審裁定認事用法並無不合，抗告意旨以前
    詞指摘原審裁定不當為無理由，應予以駁回。
六、據上論結，應依道路交通案件處理辦法第26條，刑事訴訟法
    第412條，裁定如主文。
中    華    民    國    98    年    1     月    7     日
            刑事第十二庭  審判長法  官  蔡永昌
                                法  官  陳榮和
                                法  官  施俊堯
以上正本證明與原本無異。
不得再抗告。
                                書記官  顧哲瑜
中    華    民    國    98    年    1     月    8     日


司法院資訊處製作；財團法人民間司法改革基金會備份。
